臺灣高等法院民事裁定
109年度抗字第1396號
抗  告  人  李祖嘉  


相  對  人  普羅室內裝修工程有限公司

法定代理人  王印慶  

相  對  人  隆協實業有限公司

法定代理人  張進福  
上列當事人間再審之訴事件，對於中華民國109年8月31日臺灣臺
北地方法院109年度建再字第1號所為裁定提起抗告，本院裁定如
下： 
    主  文
原裁定廢棄。
    理  由
一、本件抗告意旨略以：伊於民國109年4月6日提起再審之訴時
    ，已於書狀內表明於109年3月30日找到相對人王印慶分別於
    104年7月8日、104年9月4日、104年10月1日簽收之承攬收據
    ；又於109年6月1日以民事再審補充理由一狀表明於109年5
    月4日發現104年7月間伊與王印慶及張進福間之Line紀錄，
    並提出伊與王印慶、張進福之Line群組截圖，以及伊於原法
    院所提刑事陳報狀影本為證，係已於再審書狀表明再審理由
    及知悉在後之事由並提出證據，縱認伊就遵守不變期間之證
    據所為之表明，尚有不明瞭或不完足者，審判長亦應行使審
    判權，令其敘明或補充，或依具體個案情形，以裁定命其提
    出證據，原審遽以裁定駁回其再審之訴，自有未合，爰請求
    廢棄原裁定等語。
二、按再審之訴，應於30日之不變期間內提起。前項期間，自判
    決確定時起算，判決於送達前確定者，自送達時起算；其再
    審之理由發生或知悉在後者，均自知悉時起算。民事訴訟法
    第500條第1項、第2項前段定有明文。次按民事訴訟法第501
    條第1項第4款規定，提起再審之訴，應以訴狀表明再審理由
    及關於再審理由並遵守不變期間之證據。其中關於遵守不變
    期間之證據，係屬提出書狀時，應添具之文書物件，與同法
    第121條第1項規定之書狀不合程式之情形不同，自不生程式
    欠缺補正之問題。惟當事人於再審書狀中已表明再審理由並
    提出再審理由之證據，而漏未表明其遵守不變期間之證據時
    ，法院為行使闡明權，非不得依具體個案之情形，裁定命其
    提出證據，此觀司法院大法官釋字第482號解釋意旨自明。
三、經查，抗告人就其主張109年3月30日始知悉再審事由，業據
    提出可證明有承攬關係之收據（見原法院卷第31-33頁），
    其雖未提出遵守不變期間之證據，惟揆諸前揭說明，抗告人
    既於再審書狀中已表明再審理由並提出再審理由之證據，雖
    漏未表明其遵守不變期間之證據，原法院非不得裁定命其提
    出證據。原裁定認抗告人未提起上訴，故應自106年8月28日
    系爭判決確定時起算再審之30日不變期間，並以再審逾期為
    由，駁回本件再審之訴，尚有未洽。抗告意旨聲明廢棄，為
    有理由。
四、據上論結，本件抗告為有理由，依民事訴訟法第492條，裁
    定如主文。
中　　華　　民　　國　　109 　年　　11　　月　　10　　日
                  民事第八庭    
                        審判長法  官  陳邦豪
                              法  官  古振暉
                              法  官  湯美玉
正本係照原本作成。
本裁定除以適用法規顯有錯誤為理由外，不得再抗告。如提起再
抗告，應於收受送達後10日內委任律師為代理人向本院提出再抗
告狀。並繳納再抗告費新臺幣１千元。
中　　華　　民　　國　　109 　年　　11　　月　　10　　日
　　　　　　　　　　　　　    書記官  陳美宜